【裁判字號】    95,抗,31
【裁判日期】    951204
【裁判案由】    本票裁定
【裁判全文】
臺灣臺東地方法院民事裁定                95年度抗字第31號
抗  告  人  甲○○
            丙○○
抗  告  人  乙○○○
相  對  人  丁○○
抗告人因與相對人間本票裁定事件，對於中華民國95年10月17日
本院95年度票字第 913號民事裁定提起抗告，本院裁定如下：
    主  文
抗告駁回。
抗告程序費用新臺幣壹仟元由抗告人連帶負擔。
    理  由
一、按執票人向本票發票人行使追索權時，得聲請法院裁定後強
    制執行，票據法第 123條定有明文。又本票執票人依上開法
    條之規定，聲請法院裁定許可對發票人強制執行，係屬非訟
    事件程序，法院僅就形式上審查得否准許強制執行，此項裁
    定並無確定實體上法律關係存否之效力，如發票人就票據債
    務之存否有爭執時，應由發票人提起確認之訴，以資解決（
    最高法院56年臺抗字第 714號、57年臺抗字第76號判例意旨
    參照）。
二、本件相對人主張：相對人執有抗告人為發票人，如原裁定所
    示之本票 1紙，並免除作成拒絕證書，不料屆期提示付款後
    ，均未獲兌現，迭經追討皆置之不理，爰提出本票 1紙為證
    ，依票據法第123條之規定聲請裁定許可強制執行等語。
三、抗告意旨略以：本件相對人執有之本票金額尚有疑義，請免
    為強制執行，故對原裁定提起抗告云云。
四、惟按在票據上簽名者，依票上所載文義負責，票據法第 5條
    第 1項定有明文。查抗告人為系爭本票之發票人，業據相對
    人提出本票 1紙為證，抗告人自應負發票人之責任。又系爭
    本票載明免除作成拒絕證書，則執票人即相對人聲請裁定准
    予強制執行時，自毋庸提出已為付款提示之證據，且本票執
    票人依票據法第 123條規定向本票發票人行使追索權，聲請
    法院裁定准予強制執行，係屬非訟事件，對於此項聲請所為
    裁定，僅依非訟事件程序，就本票形式上之要件是否具備予
    以審查為已足，是原審裁定予以准許，依法要無不合。至抗
    告人主張相對人執有之本票金額尚有疑義乙節，乃專就兩造
    間票據債權金額之實體事項所引發的爭執，揆之上揭法律規
    定與判例意旨，僅得由抗告人另行提起訴訟，以資解決，要
    非本件非訟程序所得審究，抗告人執上情抗告，為無理由，
    應予駁回。
五、據上論結，本件抗告為無理由，依非訟事件法第46條、第21
    條第2項，民事訴訟法第495條之1第1項、第449條第1項、第
    95條、第85條第2項，裁定如主文。
中    華    民    國    95    年    12    月    4     日
                  民事庭  審判長法  官 楊智勝
                                法  官 范乃中
                                法  官 陳弘能
以上正本證明與原本無異。
本裁定除以適用法規顯有錯誤為理由，並經本院許可外，不得再
抗告。如提起再抗告，應於收受送達後10日內向本院提出再抗告
狀，應同時表明再抗告理由，且繳納再抗告費新臺幣1,000元。
中    華    民    國    95    年    12    月    4     日
                                書記官 林建成


司法院資訊處製作；財團法人民間司法改革基金會備份。
